# BOT项目外包处理？

提问人：1091 时间：2011-11-11 09:30:52
公司主营生活垃圾发电，属外包BOT项目，问工程完工后，是否可将工程成本直接结转无形资产？理论依据？

回答人：chenyiwei
首先要确定该BOT项目是全部形成无形资产、全部形成金融资产，还是部分金融资产部分无形资产。 如果项目公司自身未提供建造服务，并且该BOT系全部形成无形资产的，可以将支付给建造承包商的工程价款直接计入无形资产。